

Alex Román López Coy

Ingeniero Electrónico. Matrícula profesional: QN206-144933 Dirección 1: KR 20 #71-39, Bogotá/Cundinamarca-Colombia Dirección 2: CL 27 #26-20, Calarcá/Quindío-Colombia

Cel: 316 634 07 27/301 505 15 44

E-mail: alex.roman.lopez@gmail.com

ESTUDIOS

2001 Titulo: Bachiller técnico

Colegio Instituto Tecnológico de Calarcá Calarcá-Colombia

Titulo: Ingeniero Electrónico 2019 Universidad del Ouindío Armenia-Colombia

Habilidades IT: Conocimiento en sistemas operativos sistemas operativos Windows y Unix y lenguajes de programación como python, Java, android, javaScript, HTML5, CSS, MySQL, PHP; manejo básico de programas CAD (Fusion 360).

Habilidades ofimáticas: paquete de office, libre office, navegadores de Internet, aplicaciones de correo electrónico (outlook, gmail), IDE's de programación (VS-code, InteliJ IDEA, android studio).

IDIOMAS

Español: Nativo Inglés: nivel B2 Frances: Nivel A2

PERFIL PROFESIONAL

Soy un profesional egresado de la Universidad del Quindío con disponibilidad a tiempo completo y posibilidad de cambio de ciudad de residencia, dispuesto a aprender y aportar mi conocimiento en los diferentes provectos y tareas asignadas. Poseo conocimientos en el área de las telecomunicaciones, soporte técnico, monitoreo satelital GPS, IoT y programación frontend/backend.

Cuento con experiencia en aplicación de proyectos con sistemas embebidos, administración y soporte de plataformas web de monitoreo satelital de flotas de vehículos, creacion de manuales técnicos para uso de productos, gestión de calidad, desarrollo e implementación de proyectos IoT y programación.

EXPERIENCIA LABORAL

De 09/07/2010 a 03/12/2010 Armenia-Colombia)

UNIVERSIDAD DEL QUINDÍO, Sector Educación

Cargo ocupado: Auxiliar de docencia, Laboratorio de electrónica

Jefe inmediato: NATHAN ZUÑIGA; Cel: 301 453 67 32

Tareas realizadas:

- Proveer a los estudiantes los materiales necesarios para el desarrollo de las prácticas en laboratorios.
- Velar por la correcta utilización de los equipos y componentes existentes en el laboratorio.
- Brindar asesoría a los estudiantes en el manejo de equipos y en el desarrollo de sus prácticas en los laboratorios.
- Prestar soporte en el mantenimiento de los equipos del laboratorio.

De 11/02/2011 a 27/05/2011 Armenia-Colombia)

UNIVERSIDAD DEL QUINDÍO, Sector Educación

Cargo ocupado: Auxiliar de docencia, Laboratorio de Instrumentación

Jefe inmediato: ELADIO VICTORIA MORENO; Cel: 315 509 36 21

Tareas realizadas:

- Proveer a los estudiantes los materiales necesarios para el desarrollo de las prácticas en laboratorios.
- Velar por la correcta utilización de los equipos y componentes existentes en el laboratorio.
- Brindar asesoría a los estudiantes en el manejo de equipos y en el desarrollo de sus prácticas en los laboratorios.
- Prestar soporte en el mantenimiento de los equipos del laboratorio.
- Formular proyectos que contribuyan a mejorar el estado de los equipos de laboratorio.

De 29/08/2012 a 06/12/2013 Medellín-Colombia)

GISCO S.A.S (ahora NAVIONE S.A.S y sustituida por LAP

INTERNATIONAL S.A.), Sector Comercial y Telecomunicaciones

Cargo ocupado: Técnico en reparación y soporte, Soporte técnico

Jefe inmediato: **NELSON BRAN**; Tel: (+57) 4 2615656

Tareas realizadas:

- Reparar navegadores GPS personales.
- Actualizar información de los navegadores GPS.
- Brindar asesoría y soporte técnico a clientes.
- Administrar la plataforma de monitoreo de los rastreadores GPS vehiculares.
- Canal de comunicación entre el fabricante de los rastreadores GPS vehiculares y los ingenieros de sistemas de la empresa NAVIONE.

De 01/07/2013 a 23/10/2015, Bogotá-Colombia)

LAP INTERNATIONAL S.A., Sector Comercial y Telecomunicaciones

Cargo ocupado: Ingeniero de soporte, Soporte técnico

Jefe inmediato: JAVIER VILLAMIL; Cel: 313 422 52 08

Tareas realizadas:

- Determinar condiciones de garantía para los rastreadores GPS vehiculares.
- Desarrollo de manuales para instalaciones, uso de SW/HW para clientes y personal operativo de la empresa.
- Brindar asesoría y soporte técnico a clientes.
- Capacitar personal interno del área de operación de la empresa.

De 27/10/2015 a 31/12/2017, Bogotá-Colombia)

GSS S.A.S., Sector tecnológico y seguridad

Cargo ocupado: Ingeniero R&S

Jefe inmediato: LILIANA MORENO; Cel: 301 330 41 39

Tareas realizadas:

- Desarrollar el implementar soluciones tecnológicas para el monitoreo satelital y aseguramiento de materiales peligrosos.
- Desarrollo de manuales para instalaciones, uso de SW/HW para clientes y personal operativo de la empresa.

De 20/02/2018 a 15/03/2019, Bogotá-Colombia

REPARACIONES EN COLOMBIA, Sector tecnológico

Cargo ocupado: Ingeniero Electrónico

Jefe inmediato: RONALD POSADA; Cel: 314 359 98 66

Tareas realizadas:

- Asesoría e interventoría en montajes de audio profesional.
- Soporte a equipo técnico en reparación de tarjetas electrónicas de consumibleselectrónicos de alta gama.

De 30/04/2019 a 29/07/2019, (remoto)Calarcá-Colombia

KOMMIT, Sector tecnológico

Cargo ocupado: Ingeniero Desarrollador

Jefe inmediato: JUAN PABLO RAMIREZ; Cel: 311 341 27 90

Tareas realizadas:

- Desarrollo de software de acuerdo a las necesidades y requerimientos de los clientes.
- Testing de código.

ACTIVIDADES PARALELAS

Proyectos personales

- Desarrollo de proyectos IoT de monitoreo de nivel en tolvas.
- Desarrollo de prototipos de seguridad y señalización para ciclistas.
- Desarrollo de software para comunicación entre dispositivos IoT en aplicativos móviles y web.
- Modelado e impresión de figuras 3D por extrusión de plástico.

REFERENCIAS LABORALES

NATHAN ZUÑIGA

Universidad del Quindío (Armenia-Colombia) Laboratorista Facultad Tecnología en electrónica Cel: 301 453 67 32

ELADIO VICTORIA MORENO

Universidad del Quindío (Armenia-Colombia) Jefe de laboratorios Facultad Tecnología en electrónica Cel: 315 509 36 21

REFERENCIAS PERSONALES

JUAN ESTEBAN CARDENAS LOPEZ

Ingeniero de software (Armenia-Colombia)

Cel: 317 425 6480

FORMACIONES ADICIONALES

Conocimiento en programación:

BACK-END:

JAVA

BASES DE DATOS: DISEÑO DE BASES DE DATOS EN SQL GESTION DE BASES DE DATOS EN MYSQL, MONGO DB.

IMPLEMENTACION API-Rest.

NODE-JS, EXPRESS Y NPM.

FRONT-END:

PROGRAMACION WEB CON HTML Y JAVASCRIPT.

FRAMEWORKS: Sass, Bootstrap 4, Vue, VueJS.

METODOLOGIAS Y COMPLEMENTARIOS:

METODOLOGIAS AGILES SCRUM, KANBAN. CONTROL DE VERSIONES GIT, GITHUB.